臺灣高雄地方法院刑事判決　　　　　　　　　　　　九十三年度簡上字第一九九號
　　上　訴　人
　　即　被　告　丙○○
右列上訴人因傷害案件，不服臺灣高雄地方法院高雄簡易庭九十三年度簡字第八一三
號中華民國九十三年二月二十六日第一審刑事簡易判決（聲請簡易判決處刑案號：臺
灣高雄地方法院檢察署九十二年度偵字第二五○七六號），提起上訴，本院管轄之第
二審法院判決如左：
    主  文
上訴駁回。
    事  實
一、丙○○與乙○○間前因有債務問題，於民國九十二年十一月二十日下午五時三十
    分許，乙○○帶同友人至高雄縣大寮鄉○○路八十八巷十三號前，向丙○○要求
    償還債務，並欲取回其所有車輛之鑰匙時，因丙○○拿錯自己之車鑰匙交給乙○○，於乙○○丟還給丙○○後，二人發生爭吵，丙○○心生氣憤，遂將上開鑰匙
    往乙○○之胸前丟擲而落地，並於乙○○蹲下撿起鑰匙之際，基於傷害人身體之
    犯意，以腳踢往乙○○之胸前鎖骨附近，致乙○○跌倒在地，因而受有右前胸擦
    挫傷一Ｘ○．五公分、右後肩胛擦挫傷八Ｘ○．五公分及右背腰部挫傷併瘀血六
    Ｘ一公分之傷害。
二、案經乙○○訴由高雄縣政府警察局林園分局報請臺灣高雄地方法院檢察署檢察官
    偵查後聲請簡易判決處刑。
    理  由
一、訊據上訴人即被告丙○○矢口否認有何傷害犯行，辯稱：因當天告訴人乙○○帶
    領討債公司人員至伊住處討債抗議，告訴人情緒失控，用車鑰匙丟伊，且有手持
    美工刀往前衝，伊才舉起右腳自我防衛，是告訴人自己跌倒，伊並無傷害之犯意
    云云。經查：
（一）右揭被告用力以腳踢告訴人乙○○之胸部，致告訴人跌倒在地，受有前述傷害
      等事實，業據告訴人於警詢及偵訊指訴不移，告訴人於本院審理時復指述：「
      ．．．我要離開時請被告將鑰匙還我，被告拿錯了鑰匙拿到他車子鑰匙給我，
      我說你拿錯了，我要還他，被告要伸手來拿，我就丟還在他手心，被告很生氣
      就拿起一大串的鑰匙往我胸部丟，鑰匙碰到我胸部就自然掉到地上，我要蹲下
      去撿，被告腳就踹過來，踹到我胸前乳房上方的鎖骨附近，之後我就倒下，我
      的右後肩胛骨、右背部、腰部摩擦到地上受傷，因為他很用力，被告當天穿黑
      色安全皮鞋。」等語，其指述情節核與目擊證人丁○○於偵訊及本院審理中詰
      問時證稱：伊在現場後看到被告與告訴人相罵，然後看到被告丟鑰匙給告訴人
      ，告訴人蹲下去撿鑰匙時，被告就用腳踢告訴人之胸部，使告訴人坐倒在地往
      後仰，應有擦到地上，之後伊朋友就帶告訴人至醫院等情相符，並有安泰醫院
      診斷證明書及病歷單各一紙在卷可稽，由此足認告訴人指訴其遭受被告踢倒在
      地受傷之情，應堪採憑。
（二）又被告自承確有將腳抬起來，並碰撞到告訴人身體之事實，核與證人甲○○於
      本院交互詰問時明確證述：伊當時確有看到被告將腳舉起來碰到告訴人，又放
      下來，告訴人就坐在地上等情相符，雖被告否認有用腳踢告訴人，而證人甲○○亦證稱只看到被告腳離地約二、三十公分，被告不可能撞到告訴人胸部云云
      ，然查，依告訴人之診斷證明書及病歷單所載，告訴人係受有右前胸擦挫傷、
      右後肩胛擦挫傷及右背腰部挫傷併瘀血之傷害，且被告身高一百七十公分，告
      訴人身高一百六十公分，此業據雙方陳述甚明，告訴人若係站立之情況下，被
      告僅係腳抬高離地約二、三十公分，則絕不可能踢到告訴人之胸部，而被告抬
      腳二、三十公分要傷及告訴人之胸部，當以告訴人指述其蹲下身要去撿鑰匙時
      ，被告抬腳踢告訴人致其跌倒在地使身體與地面摩擦，致右肩胛及右腰擦挫傷
      ，始與事實相符。是以證人甲○○前揭證述，顯係迴護被告避重就輕之詞，而
      與事實不符，不足採信。被告既有抬腳碰到告訴人之身體，致使告訴人坐倒在
      地，則告訴人所受前揭傷勢，顯係因為被告踢倒告訴人所致，應可認定。
（三）被告雖另以告訴人係用車鑰匙丟伊，且手持美工刀往前衝，伊才舉起右腳自我
      防衛，並無傷害犯意云云置辯，惟告訴人當時並無手持美工刀往被告衝之情事
      ，除據告訴人陳述在卷外，並經證人丁○○證述明確，而依被告所提出之證人
      甲○○雖於本院審理時供稱告訴人手上有拿美工刀等語，然其既能明白證述被
      告與告訴人當時在傳遞汽車鑰匙時，告訴人很大力把鑰匙放在被告手上，卻就
      告訴人係何時自何處拿出美工刀？以那隻手持美工刀，那隻手拿鑰匙？及後來
      美工刀之去處等問題，均未能清楚描述，顯與常情相違，已難令人憑信，又參
      以證人甲○○供承當時大部分時間都在注意旁邊的人，並非集中注意在告訴人
      身上等情，則其焉能確認告訴人當時確有手持美工刀之行為？況且，證人甲○○亦證稱當時告訴人拿鑰匙給被告時身體雖有往前傾，但無衝向被告之舉動，
      縱若告訴人有持刀衝向被告之行為，以證人甲○○證述被告僅抬腳二、三十公
      分之程度，告訴人又無在衝向被告時有跌倒之情形，如何抬腳如此卻能致告訴
      人胸部及右肩胛、右腰受傷？執此，顯無證據認定被告前揭所辯告訴人當時有
      持美工刀攻擊告訴人之行為，是以被告主張伊抬起右腳係自我防衛，並無傷害
      犯意云云，顯非真實，不足採信。綜上，本案事證明確，被告傷害犯行，堪以
      確定。
二、核被告所為，係犯刑法第二百七十七條第一項之普通傷害罪。從而，原審依刑法
    第二百七十七條第一項、第四十二條第二項及罰金罰鍰提高標準條例第一條前段
    、第二條之規定，並審酌被告前無犯罪前科紀錄，其與告訴人因債務問題，言語
    間有齟齵始出腳踢傷告訴人，惟告訴人所受傷勢非重，及被告尚未與告訴人達成
    和解等一切情狀，量處被告罰金五千元，並諭知易服勞役之折算標準，經核原判
    決認事用法均無違誤，量刑亦屬妥當。被告提起上訴仍執前詞否認犯行，並無足
    取，其上訴為無理由，應予駁回。
據上論斷，應依刑事訴訟法第四百五十五條之一第一項、第三項、第三百六十八條，
判決如主文。
本案經檢察官詹美玲到庭執行職務。
中      華      民      國      九十三      年    五    月    三十一    日
                                  臺灣高雄地方法院刑事第八庭
                                      審判長法  官    陳樹村
                                            法  官    林意芳
                                            法  官    吳俊龍
右正本證明與原本無異。
不得上訴。
                                            書記官    許麗珠
中      華      民      國      九十三      年    六    月       一     日
附錄本案論罪科刑法條：
刑法第二百七十七條第一項
傷害人之身體或健康者，處三年以下有期徒刑、拘役或一千元以下罰金。
